Inventaris van de leggerkaarten, behorend tot het archief van de Inspectie der Domeinen van Zuid-Holland, 1866-1966
Nationaal Archief, Den Haag
- Numansdorp, 1946
  - Sectie A/B. Behoort bij legger: Haven/Kust/Rivier/Vaart 1946, 79.1
  - Sectie C1. Behoort bij legger: Haven/Kust/Rivier/Vaart 1946, 79.2
  - Sectie C2. Behoort bij legger: Haven/Kust/Rivier/Vaart 1946, 79.3
  - Sectie C3. Behoort bij legger: Haven/Kust/Rivier/Vaart 1946, 79.4
- Oegstgeest, 1881, 1928, 1953
  - Sectie A1. Behoort bij legger: Grote Wegen 1953, 80.1
  - Sectie A2. Behoort bij legger: Grote Wegen 1928, 80.2
  - Sectie B. Behoort bij legger: Tienden 1881, 80.3
  - Sectie B. Behoort bij legger: Grote Wegen 1953, 80.4
  - Sectie B/C/E. Behoort bij legger: Grote Wegen 1928, 80.5
  - Sectie E. Behoort bij legger: Grote Wegen 1953, 80.6
- Ooltgensplaat, 1945
  - Sectie A1. Behoort bij legger: Corporele Goederen 1945, 81.1
  - Sectie A2. Behoort bij legger: Corporele Goederen 1945, 81.2
  - Sectie A2/C1. Behoort bij legger: Legger Domein van Defensie 1945, 81.3
  - Sectie C1/2. Behoort bij legger: Corporele Goederen 1945, 81.4
  - Sectie C2/3. Behoort bij legger: Corporele Goederen 1945, 81.5
  - Sectie C4. Behoort bij legger: Corporele Goederen 1945, 81.6
- Oostvoorne, 1947
  - Sectie A1. Behoort bij legger: Corporele Goederen 1947, 82.1
  - Sectie A2. Behoort bij legger: Corporele Goederen 1947, 82.2
  - Sectie A3. Behoort bij legger: Corporele Goederen 1947, 82.3
  - Sectie A4/B1. Behoort bij legger: Corporele Goederen 1947, 82.4
  - Sectie A5/B2. Behoort bij legger: Corporele Goederen 1947, 82.5
  - Sectie B3/C1. Behoort bij legger: Legger Domein van Defensie 1947, 82.6
- Oud-Beijerland, 1944
  - Sectie A. Behoort bij legger: Haven/Kust/Rivier/Vaart 1944, 83.1
  - Sectie A/D/E. Behoort bij legger: Gebouwen 1944, 83.2
- Ouddorp, 1945, 1954
  - Sectie A1. Behoort bij legger: Corporele Goederen 1945, 84.1
  - Sectie A2. Behoort bij legger: Corporele Goederen1945, 84.2
  - Sectie A2/3. Behoort bij legger: Corporele Goederen 1945, 84.3
  - Sectie A3/E3. Behoort bij legger: Corporele Goederen 1954, 84.4
  - Sectie B1/2. Behoort bij legger: Corporele Goederen 1954, 84.5
  - Sectie B3. Behoort bij legger: Corporele Goederen 1954, 84.6
  - Sectie C1. Behoort bij legger: Corporele Goederen 1945, 84.7
  - Sectie D1/E2. Behoort bij legger: Corporele Goederen 1954, 84.8
  - Sectie D2/E1. Behoort bij legger: Corporele Goederen 1954, 84.9
- Oudenhoorn, 1947
  - Sectie A1. Behoort bij legger: Corporele Goederen 1947, 85.1
  - Sectie A2. Behoort bij legger: Corporele Goederen1947, 85.2
- Oude Tonge, 1945
  - Sectie B3. Behoort bij legger: Corporele Goederen 1945, 86.1
  - Sectie B3/4. Behoort bij legger: Corporele Goederen 1945, 86.2
  - Sectie B4/5. Behoort bij legger: Corporele Goederen 1945, 86.3
- Overschie, 1948
  - Sectie B. Behoort bij legger: Grote Wegen 1948, 87.1
  - Sectie C. Behoort bij legger: Grote Wegen 1948, 87.2
- Pernis, 1942, 1949
  - Sectie A. Behoort bij legger: Haven/Kust/Rivier/Vaart 1942, 88.1
  - Sectie A13. Behoort bij legger: Haven/Kust/Rivier/Vaart 1949, 88.2
  - Sectie B/C. Behoort bij legger: Haven/Kust/Rivier/Vaart 1942, 88.3
- Piershil, 1944
  - Sectie A. Behoort bij legger: Gebouwen 1944, 89
- Poortugaal, 1948
  - Sectie B. Behoort bij legger: Haven/Kust/Rivier/Vaart 1948, 90.1
  - Sectie C. Behoort bij legger: Corporele Goederen 1948, 90.2
- Puttershoek, 1944
  - Sectie A/B/C. Behoort bij legger: Haven/Kust/Rivier/Vaart 1944, 91
- Pijnacker, 1930
  - Sectie G. Behoort bij legger: Grote Wegen 1930, 92.1
  - Sectie H. Behoort bij legger: Grote Wegen 1930, 92.2
- Reeuwijk, 1948
  - Sectie B1. Behoort bij legger: Haven/Kust/Rivier/Vaart 1948, 93.1
  - Sectie B2. Behoort bij legger: Haven/Kust/Rivier/Vaart 1948, 93.2
- Rhoon, 1948
  - Sectie C1. Behoort bij legger: Haven/Kust/Rivier/Vaart 1948, 94.1
  - Sectie C2. Behoort bij legger: Haven/Kust/Rivier/Vaart 1948, 94.2
- Ridderkerk, 1948
  - Sectie A/B. Behoort bij legger: Haven/Kust/Rivier/Vaart 1948, 95.1
  - Sectie B/C. Behoort bij legger: Grote Wegen 1948, 95.2
  - Sectie C/E. Behoort bij legger: Grote Wegen 1948, 95.3
  - Sectie D. Behoort bij legger: Grote Wegen 1948, 95.4
  - Sectie G1. Behoort bij legger: Haven/Kust/Rivier/Vaart 1948, 95.5
  - Sectie G2. Behoort bij legger: Haven/Kust/Rivier/Vaart 1948, 95.6
  - Sectie G3. Behoort bij legger: Haven/Kust/Rivier/Vaart 1948, 95.7
  - Sectie G4. Behoort bij legger: Haven/Kust/Rivier/Vaart 1948, 95.8
- Rockanje, 1947
  - Sectie A1. Behoort bij legger: Corporele Goederen 1947, 96.1
  - Sectie A2. Behoort bij legger: Corporele Goederen 1947, 96.2
  - Sectie A3. Behoort bij legger: Corporele Goederen 1947, 96.3
  - Sectie A4. Behoort bij legger: Corporele Goederen 1947, 96.4
- Rotterdam, 1948, 1953
  - Sectie AA. Behoort bij legger: Haven/Kust/Rivier/Vaart 1948, 97.1
  - Sectie AH. Behoort bij legger: Haven/Kust/Rivier/Vaart 1948, 97.2
  - Sectie A1. Behoort bij legger: Haven/Kust/Rivier/Vaart 1948, 97.3
  - Sectie A/C. Behoort bij legger: Haven/Kust/Rivier/Vaart 1953, 97.4
  - Sectie B1/C3. Behoort bij legger: Haven/Kust/Rivier/Vaart 1948, 97.5
  - Sectie B2. Behoort bij legger: Haven/Kust/Rivier/Vaart 1948, 97.6
  - Sectie B4. Behoort bij legger: Gebouwen 1948, 97.7
  - Sectie C1. Behoort bij legger: Haven/Kust/Rivier/Vaart 1948, 97.8
  - Sectie C2. Behoort bij legger: Haven/Kust/Rivier/Vaart 1948, 97.9
  - Sectie C4. Behoort bij legger: Haven/Kust/Rivier/Vaart 1948, 97.10
  - Sectie C5. Behoort bij legger: Haven/Kust/Rivier/Vaart 1948, 97.11
  - Sectie E1. Behoort bij legger: Haven/Kust/Rivier/Vaart 1948/1953, 97.12
  - Sectie E2. Behoort bij legger: Corporele Goederen 1948, 97.13
  - Sectie E3/4. Behoort bij legger: Haven/Kust/Rivier/Vaart 1953, 97.14
  - Sectie E5/6. Behoort bij legger: Haven/Kust/Rivier/Vaart 1948, 97.15
  - Sectie E7/8. Behoort bij legger: Haven/Kust/Rivier/Vaart 1953, 97.16
  - Sectie G1. Behoort bij legger: Haven/Kust/Rivier/Vaart 1948, 97.17
  - Sectie G2. Behoort bij legger: Haven/Kust/Rivier/Vaart 1948, 97.18
  - Sectie H. Behoort bij legger: Haven/Kust/Rivier/Vaart 1948, 97.19
  - Sectie I1. Behoort bij legger: Haven/Kust/Rivier/Vaart 1948, 97.20
  - Sectie I2. Behoort bij legger: Haven/Kust/Rivier/Vaart 1948, 97.21
  - Sectie P. Behoort bij legger: Haven/Kust/Rivier/Vaart 1948, 97.22
  - Sectie Q. Behoort bij legger: Haven/Kust/Rivier/Vaart 1948, 97.23
  - Sectie S/X. Behoort bij legger: Gebouwen 1948, 97.24
  - Sectie V. Behoort bij legger: Haven/Kust/Rivier/Vaart 1948, 97.25
- Rozenburg, 1948
  - Sectie Al. Behoort bij legger: Haven/Kust/Rivier/Vaart 1948, 98.1
  - Sectie A2. Behoort bij legger: Haven/Kust/Rivier/Vaart 1948, 98.2
  - Sectie A3. Behoort bij legger: Haven/Kust/Rivier/Vaart 1948, 98.3
  - Sectie A4/21. Behoort bij legger: Haven/Kust/Rivier/Vaart 1948, 98.4
  - Sectie A5. Behoort bij legger: Haven/Kust/Rivier/Vaart 1948, 98.5
  - Sectie A9/10/14. Behoort bij legger: Haven/Kust/Rivier/Vaart 1948, 98.6
  - Sectie A15/16. Behoort bij legger: Haven/Kust/Rivier/Vaart 1948, 98.7
  - Sectie A16. Behoort bij legger: Haven/Kust/Rivier/Vaart 1948, 98.8
  - Sectie A18. Behoort bij legger: Haven/Kust/Rivier/Vaart 1948, 98.9
  - Sectie B. Behoort bij legger: Haven/Kust/Rivier/Vaart 1948, 98.10
  - Sectie B/C. Behoort bij legger: Haven/Kust/Rivier/Vaart 1948, 98.11
  - Sectie C1. Behoort bij legger: Haven/Kust/Rivier/Vaart 1948, 98.12
  - Sectie C2. Behoort bij legger: Haven/Kust/Rivier/Vaart 1948, 98.13
  - Sectie C3. Behoort bij legger: Haven/Kust/Rivier/Vaart 1948, 98.14
- Rijnsaterwoude, 1947
  - Sectie 1. Behoort bij legger: Haven/Kust/Rivier/Vaart 1947, 99.1
  - Sectie 2. Behoort bij legger: Haven/Kust/Rivier/Vaart 1947, 99.2
- Rijnsburg, 1881
  - Sectie A/B. Behoort bij legger: Tienden 1881, 99A1
  - Sectie B. Behoort bij legger: Tienden 1881, 99A2
- Rijswijk, 1921, 1931, 1949, 1954
  - Sectie A2/D2. Behoort bij legger: Grote Wegen 1921, 100.1
  - Sectie D5/6. Behoort bij legger: Gebouwen 1954, 100.2
  - Sectie E/F. Behoort bij legger: Grote Wegen 1931, 100.3
  - Sectie E/F1/G1. Behoort bij legger: Grote Wegen 1921, 100.4
  - Sectie E/F3/G2. Behoort bij legger: Gebouwen 1949, 100.5
- Sassenheim, 1881-1882, 1923, 1953, 1956
  - Sectie A. Behoort bij legger: Tienden 1882, 101.1
  - Sectie A. Behoort bij legger: Grote Wegen 1953, 101.2
  - Sectie A1/3. Behoort bij legger: Grote Wegen 1923, 101.3
  - Sectie A/B. Behoort bij legger: Tienden 1881, 101.4
  - Sectie A/B. Behoort bij legger: Grote Wegen 1956, 101.5
  - Sectie B. Behoort bij legger: Tienden 1881, 101.6
  - Sectie B. Behoort bij legger: Grote Wegen ----, 101.7
- Schiedam, 1948
  - Sectie L/N. Behoort bij legger: Haven/Kust/Rivier/Vaart 1948, 102.1
  - Sectie N. Behoort bij legger: Haven/Kust/Rivier/Vaart 1948, 102.2
- Schipluiden, 1922-1923
  - Sectie A/B/D/E. Behoort bij legger: Grote Wegen 1923, 103.1
  - Sectie C/J/K. Behoort bij legger: Grote Wegen 1922, 103.2
- Sommelsdijk, 1945, 1954
  - Sectie A1/2. Behoort bij legger: Corporele Goederen 1945, 104.1
  - Sectie A3/4. Behoort bij legger: Corporele Goederen 1945, 104.2
  - Sectie A4/B1/2. Behoort bij legger: Corporele Goederen 1954, 104.3
- Spijkenisse, 1947
  - Sectie A1. Behoort bij legger: Corporele Goederen1947, 105.1
  - Sectie A2. Behoort bij legger: Corporele Goederen1947, 105.2
  - Sectie A3. Behoort bij legger: Corporele Goederen1947, 105.3
  - Sectie A/B. Behoort bij legger: Corporele Goederen 1947, 105.4
  - Sectie A/B/C/E. Behoort bij legger: Corporele Goederen 1947, 105.5
- Stad aan 't Haringvliet, 1954
  - Sectie 1. Behoort bij legger: Corporele Goederen 1954, 106.1
  - Sectie 2. Behoort bij legger: Corporele Goederen 1954, 106.2
- Stellendam, 1945
  - Sectie A1/B3. Behoort bij legger: Corporele Goederen 1945, 107.1
  - Sectie A2/B. Behoort bij legger: Corporele Goederen 1945, 107.2
  - Sectie B3/C1. Behoort bij legger: Corporele Goederen 1945, 107.3
  - Sectie B2/D1. Behoort bij legger: Corporele Goederen 1945, 107.4
  - Sectie D1/2. Behoort bij legger: Corporele Goederen 1945, 107.5
  - Sectie D3. Behoort bij legger: Corporele Goederen 1945, 107.6
- Stompwijk, 1922
  - Sectie F/G/H. Behoort bij legger: Spoorwegen 1922, 108
- Strijen, 1946
  - Sectie C/E/F/I. Behoort bij legger: Haven/Kust/Rivier/Vaart 1946, 109.1
  - Sectie K. Behoort bij legger: Haven/Kust/Rivier/Vaart 1946, 109.2
- Tienhoven, 1952
  - Sectie Zonder. Behoort bij legger: Corporele Goederen 1952, 110
- Valkenburg, 1953
  - Sectie E. Behoort bij legger: Haven/Kust/Rivier/Vaart 1953, 111
- Vianen, 1953, 1958
  - Sectie A1/B2. Behoort bij legger: Corporele Goederen 1958, 112.1
  - Sectie B1/2. Behoort bij legger: Haven/Kust/Rivier/Vaart 1958, 112.2
  - Sectie B1/2/3/5. Behoort bij legger: Grote Wegen 1958, 112.3
  - Sectie B1/3/4. Behoort bij legger: Corporele Goederen 1953, 112.4
  - Sectie B5/C3. Behoort bij legger: Haven/Kust/Rivier/Vaart 1958, 112.5
- Vierpolders, 1947
  - Sectie A. Behoort bij legger: Grote Wegen 1947, 113.1
  - Sectie B1. Behoort bij legger: Corporele Goederen1947, 113.2
  - Sectie B2. Behoort bij legger: Corporele Goederen1947, 113.3
- Vlaardingen, 1948
  - Sectie B/D. Behoort bij legger: Haven/Kust/Rivier/Vaart 1948, 114.1
  - Sectie E. Behoort bij legger: Haven/Kust/Rivier/Vaart ----, 114.2
- Voorburg, 1922
  - Sectie E/F. Behoort bij legger: Spoorwegen 1922, 115
- Voorhout, 1866, 1881-1882
  - Sectie Verzamelplan. Behoort bij legger: Tienden 1866, 115A1
  - Sectie A. Behoort bij legger: Tienden 1882, 115A2
  - Sectie B. Behoort bij legger: Tienden 1881, 115A3
- Voorschoten, 1936, 1953
  - Sectie A1/C1. Behoort bij legger: Grote Wegen 1953, 116.1
  - Sectie A2/C2. Behoort bij legger: Grote Wegen 1936, 116.2
- Waddinxveen, 1948
  - Sectie C. Behoort bij legger: Gebouwen 1948, 117.1
  - Sectie D/E/F/G. Behoort bij legger: Gebouwen 1948, 117.2
- Warmond, 1936, 1953
  - Sectie A/B/E. Behoort bij legger: Corporele Goederen 1936, 118.1
  - Sectie A1/B1/E2. Behoort bij legger: Corporele Goederen 1953, 118.2
- Wassenaar, 1921, 1931, 1941, 1946, 1954
  - Sectie B1/2. Behoort bij legger: Gebouwen 1954, 119.1
  - Sectie B/C/F. Behoort bij legger: Grote wegen 1921, 119.2
  - Sectie D/E/F. Behoort bij legger: Grote wegen 1931, 119.3
  - Sectie G. Behoort bij legger: Corporele Goederen Legger Domein van Defensie 1941/1946, 119.4
- Wateringen, 1882, 1954
  - Sectie A. Behoort bij legger: Gebouwen 1954, 120.1
  - Sectie B. Behoort bij legger: Corporele Goederen 1882, 120.2
- Woubrugge, 1947, 1953
  - Sectie A1. Behoort bij legger: Haven/Kust/Rivier/Vaart 1953, 121.1
  - Sectie A2. Behoort bij legger: Haven/Kust/Rivier/Vaart 1947, 121.2
  - Sectie A/B. Behoort bij legger: Haven/Kust/Rivier/Vaart 1953, 121.3
- IJsselmonde, 1948
  - Sectie B/D. Behoort bij legger: Grote Wegen 1948, 122.1
  - Sectie C. Behoort bij legger: Grote Wegen 1948, 122.2
  - Sectie D1. Behoort bij legger: Haven/Kust/Rivier/Vaart 1948, 122.3
  - Sectie D2. Behoort bij legger: Haven/Kust/Rivier/Vaart 1948, 122.4
  - Sectie D3. Behoort bij legger: Haven/Kust/Rivier/Vaart 1948, 122.5
  - Sectie D4. Behoort bij legger: Haven/Kust/Rivier/Vaart 1948, 122.6
- Zegwaart, 1954
  - Sectie Cl. Behoort bij legger: Haven/Kust/Rivier/Vaart 1954, 123
- Zevenhoven, 1944
  - Sectie A. Behoort bij legger: Haven/Kust/Rivier/Vaart 1944, 124
- Zoetermeer, 1922
  - Sectie E1. Behoort bij legger: Spoorwegen 1922, 125
- Zoeterwoude, 1936, 1953
  - Sectie A. Behoort bij legger: Grote Wegen 1953, 126.1
  - Sectie A/B. Behoort bij legger: Grote Wegen 1936, 126.2
  - Sectie E. Behoort bij legger: Grote Wegen 1953, 126.3
- Zuid-Beijerland, 1944, 1946
  - Sectie D/E. Behoort bij legger: Haven/Kust/Rivier/Vaart 1946, 127.1
  - Sectie E1. Behoort bij legger: Haven/Kust/Rivier/Vaart 1944, 127.2
  - Sectie E2. Behoort bij legger: Haven/Kust/Rivier/Vaart 1944, 127.3
- Zuidland, 1947
  - Sectie A/B/C. Behoort bij legger: Corporele Goederen 1947, 128.1
  - Sectie C1. Behoort bij legger: Corporele Goederen 1947, 128.2
  - 3e blad, 128.3
- Zwammerdam, 1933, 1953
  - Sectie A. Behoort bij legger: Grote Wegen 1933, 129.1
  - Sectie A/B. Behoort bij legger: Grote Wegen 1953, 129.2
  - Sectie C. Behoort bij legger: Grote Wegen 1953, 129.3
- Zwartewaal, 1947
  - Sectie Zonder. Behoort bij legger: Corporele Goederen 1947, 130.1
  - Sectie Zonder. Behoort bij legger: Corporele Goederen 1947, 130.2
- Zwijndrecht, 1946
  - Sectie A. Behoort bij legger: Haven/Kust/Rivier/Vaart 1946, 131.1
  - Sectie A1/B1. Behoort bij legger: Haven/Kust/Rivier/Vaart 1946, 131.2
  - Sectie A2/B2. Behoort bij legger: Grote Wegen 1946, 131.3
  - Sectie B/D/E. Behoort bij legger: Grote Wegen 1946, 131.4
  - Sectie C. Behoort bij legger: Haven/Kust/Rivier/Vaart 1946, 131.5
  - Sectie D. Behoort bij legger: Haven/Kust/Rivier/Vaart 1946, 131.6
- Ongenummerde beschrijvingen
  Het is vooralsnog onduidelijk waar deze gegevens betrekking op hebben
  - Alphen, 1869-1941; ---
    Behoort bij legger: Grote wegen, 1869-1941, (3 delen)
    Behoort bij legger: Corporele goederen, 1873-1941, (2 delen)
  - Brielle, 1865-1935; ---
    Behoort bij legger: Domeinen defensie, 1865-1935, (6 delen)
  - Delft, 1863-1941; ---
    Behoort bij legger: Domeinen defensie, 1863, (1 deel)
    Behoort bij legger: Grote wegen, 1863-1941, (14 delen)
  - Dordrecht, 1863-1941; ---
    Behoort bij legger: Domeinen defensie, 1863-1936, (3 delen)
    Behoort bij legger: Grote wegen: Eerste serie, 1863, (2 delen)
    Behoort bij legger: Grote wegen: Tweede serie, 1864-1875, (5 delen)
    Behoort bij legger: Grote wegen: Derde serie, 1875-1936, (6 delen)
    Behoort bij legger: Haven/kust/rivier/vaart: Eerste serie, 1863, (4 delen)
    Behoort bij legger: Haven/kust/rivier/vaart: Tweede serie, 1867-1910, (2 delen)
    Behoort bij legger: Haven/kust/rivier/vaart: Derde serie, 1936, (1 deel)
    Behoort bij legger: Spoorwegen: Eerste serie, 1866-1871, (3 delen)
    Behoort bij legger: Spoorwegen: Tweede serie, 1872-1936, (2 delen)
    Behoort bij legger: Corporele goederen: Eerste serie, 1863, (1 deel)
    Behoort bij legger: Corporele goederen: Tweede serie, 1864-1875, (4 delen)
    Behoort bij legger: Corporele goederen: Derde serie, 1876-1935, (11 delen)
    Behoort bij legger: Corporele goederen: Vierde serie, 1936-1941, (3 delen)
    Behoort bij legger: Tienden: Eerste serie, 1863, (2 delen)
    Behoort bij legger: Tienden: Tweede serie, 1864-1891, (3 delen)
    Behoort bij legger: Tienden: Derde serie, 1891-1908, (4 delen)
  - Gouda, 1866-1941; ---
    Behoort bij legger: Grote wegen, 1866-1941, (2 delen)
    Behoort bij legger: Corporele goederen, 1910-1941, (2 delen)
  - Gorinchem, 1937-1938; ---
    Behoort bij legger: Corporele goederen, 1937, (1 deel)
    Behoort bij legger: Domeinen defensie, 1938, (1 deel)
  - 's-Gravenhage, 1866-1936; ---
    Behoort bij legger: Grote wegen, 1866-1934, (7 delen)
    Behoort bij legger: Haven/kust/rivier/vaart, 1924-1936, (1 deel)
    Behoort bij legger: Corporele goederen: Eerste serie, 1867-1898, (12 delen)
    Behoort bij legger: Corporele goederen: Tweede serie, 1874-1911, (2 delen)
  - Leiden, 1872-1941; ---
    Behoort bij legger: Grote wegen, 1872-1941, (5 delen)
  - Noordwijk, 1866, 1870-1955; ---
    Behoort bij legger: Grote wegen, 1870-1955, (7 delen)
    Behoort bij legger: Corporele goederen, 1866, (1 deel)
  - Oud-Beijerland, 1863-1936; ---
    Behoort bij legger: Domeinen defensie: Eerste serie, 1863, (1 deel)
    Behoort bij legger: Domeinen defensie: Tweede serie, 1864-1936, (2 delen)
    Behoort bij legger: Grote wegen: Eerste serie, 1863, (1 deel)
    Behoort bij legger: Grote wegen: Tweede serie, 1864-1935, (1 deel)
    Behoort bij legger: Corporele goederen: Tweede serie, 1864-1894, (3 delen)
    Behoort bij legger: Corporele goederen: Derde serie, 1895-1935, (3 delen)
  - Rotterdam, 1907-1956; ---
    Behoort bij legger: Grote wegen, 1907-1956, (14 delen)
    Behoort bij legger: Corporele goederen, 1923-1941, (13 delen)
  - Schiedam, 1866-1956; ---
    Behoort bij legger: Grote wegen, 1866-1956, (4 delen)
  - Sliedrecht, 1864-1956; ---
    Behoort bij legger: Domeinen defensie, 1924-1934, (2 delen)
    Behoort bij legger: Grote wegen, 1934-1956, (1 deel)
    Behoort bij legger: Haven/kust/rivier/vaart, 1864-1936, (3 delen)
    Behoort bij legger: Corporele goederen, 1897-1936, (8 delen)
  - Sommelsdijk, 1863-1935; ---
    Behoort bij legger: Domeinen defensie: Tweede serie, 1865-1935, (2 delen)
    Behoort bij legger: Haven/kust/rivier/vaart, 1864-1935, (2 delen)
    Behoort bij legger: Corporele goederen, 1864-1935, (3 delen)
  - Vianen, 1864-1941; ---
    Behoort bij legger: Domeinen defensie, 1864-1941, (2 delen)
    Behoort bij legger: Grote wegen, 1866-1941, (3 delen)
    Behoort bij legger: Haven/kust/rivier/vaart: Eerste serie, 1869-1910, (11 delen)
    Behoort bij legger: Haven/kust/rivier/vaart: Tweede serie, 1911-1935, (2 delen)
    Behoort bij legger: Spoorwegen, 1880, (2 delen)
    Behoort bij legger: Corporele goederen, 1864-1941, (9 delen)
  - Woerden, 1863-1941; ---
    Behoort bij legger: Domeinen defensie: Tweede serie, 1864-1935, (2 delen)
    Behoort bij legger: Domeinen defensie: Derde serie, 1936-1941, (2 delen)
    Behoort bij legger: Grote wegen, 1863, (1 deel)
    Behoort bij legger: Haven/kust/rivier/vaart: Eerste serie, 1863, (1 deel)
    Behoort bij legger: Haven/kust/rivier/vaart: Tweede serie, 1871-1935, (4 delen)
    Behoort bij legger: Haven/kust/rivier/vaart: Derde serie, 1936-1941, (1 deel)
    Behoort bij legger: Corporele goederen: Tweede serie, 1864-1935, (2 delen
    Behoort bij legger: Corporele goederen: Derde serie, 1936-1941, (1 deel)
  - IJsselmonde (tot 1920), 1864-1900; ---
    Behoort bij legger: Grote wegen, 1864-1900, (2 delen)